臺灣南投地方法院民事裁定
111年度簡抗字第8號
抗  告  人  劉淑慧  
相  對  人  羅麵    
            鄭旭彤  
上列當事人間請求拆屋還地事件，抗告人對於民國111年6月1 日
本院南投簡易庭所為111年度投簡字第176號裁定提起抗告，本院
裁定如下：
    主  文
抗告駁回。
抗告費用新臺幣1,000元由抗告人負擔。
    理  由
一、提起民事抗告，應依民事訴訟法第495條之1第1項準用第441
    條第1項第3款規定，以抗告狀表明對於原裁定不服之程度及
    應如何廢棄或變更之聲明，此為必須具備之程式。抗告不合
    法而依其情形可以補正者，審判長應定期間命其補正，如不
    於期間內補正者，第二審法院應以裁定駁回之，民事訴訟法
    第495條之1第1項準用同法第444條第1項定有明文。上開規
    定為簡易訴訟之抗告程序所準用，民事訴訟法第436條之1第
    3項復規定甚明。
二、經查：
　㈠抗告人對於民國111年6月1日本院南投簡易庭111年度投簡字
    第176 號裁定不服，提起抗告，抗告內容略以「相對人抗辯
    改提起確定界址訴訟（即本院111年度投司簡調字第267號確
    定界址事件民事訴訟，下稱另案），意圖拖延、有礙訴訟，
    相對人提起之另案，訴之聲明乃自說自話，並非事實，抗告
    人並沒有主張經界線，相對人要提出證明抗告人是何時主張
    ，抗告人沒有界址爭議，依民法第767條第1項之規定請求相
    對人拆除無權占用抗告人土地上之地上物、相對人不得將廢
    水排放至抗告人之土地，並應將占用土地返還抗告人」等語
    ，但抗告人並未依法表明對於原裁定不服之程度及應如何廢
    棄或變更之聲明。
　㈡經本院於111年7月11日裁定命抗告人應於本裁定送達後7日內
    ，具狀補正對於原裁定不服之程度及應如何廢棄或變更之聲
    明，如逾期未補正，即駁回抗告。該項裁定已於同年月15日
    送達抗告人位於臺中市○○路00號之處所，有送達證書可證（
    見本院卷第19頁）。
　㈢但抗告人僅於111年7月18日提出陳報狀，陳報內容略以：「
    一、感謝法官給予補正。請求法官詳細了解南投簡易法庭，
    鄭煜霖法官的努力。中華民國111年1月18日上午10時，會同
    法院人員勘測水里鄉新玉峰段499 地號，土地複丈成果圖，
    法院參考，請水里鄉地政事務所，提供說明、資料參考。二
    、水里鄉地政測量，成果圖依法院、指界人員、指定測繪範
    圍、都是合法的抗告。三、對於裁定不服之程度，抗告人沒
    有不服之態度，陳報是事實。」等語（見本院卷第25頁），
    而未就本院於111年7月11日所為之裁定予以補正應如何廢棄
    或變更之聲明，就對於原裁定不服之程度，亦僅稱「沒有不
    服之態度，陳報是事實」，抗告人之抗告自不合法，應以駁
    回。
三、依民事訴訟法第436條之1第3項、第495條之1第1項、第444
    條第1項、第95條、第78條，裁定如主文。
中　　華　　民　　國　　111 　年　　7 　　月　　26　　日
                  民事第一庭審判長法  官  張毓珊
      　　　　　　　　　　　　　　法  官  蔡志明
　　　      　　　　　　　　　　　法　官　葛耀陽
以上正本係照原本作成。
本裁定不得再抗告。
中　　華　　民　　國　　111 　年　　7 　　月　　27　　日
                                  書記官　黃婉淑